【裁判字號】    98,上訴,2107
【裁判日期】    980611
【裁判案由】    毒品危害防制條例
【裁判全文】
臺灣高等法院刑事判決                98年度上訴字第2107號
  上  訴  人
  即  被  告  甲○○
                      號4樓
                      （現另案於臺灣桃園監獄執行中）
上列上訴人因違反毒品危害防制條例案件，不服臺灣桃園地方法
院97年度審訴字第2558號，中華民國98年4月17日第一審判決（
起訴案號：臺灣桃園地方法院檢察署97年度毒偵字第4352號），
提起上訴，本院判決如下：
    主  文
上訴駁回。
    理  由
一、按協商判決除有刑事訴訟法第455條之4第1項第1款所定之於
    聲請協商程序終結前，被告撤銷協商合意或檢察官撤回協商
    聲請，或同條項第 2款所定之被告協商意思非出於自由意志
    ，或同條項第4款所定之被告所犯非第455條之2 所定得以協
    商判決，或同條項第 6款所定之被告有其他較重之裁判上一
    罪之犯罪事實，或同條項第 7款所定之法院認應諭知免刑、
    免訴、不受理等情形之一者，或違反同條第 2項後段所規定
    之「法院應於協商合意範圍內為判決。法院為協商判決所科
    之刑，以宣告緩刑、2 年以下有期徒刑、拘役或罰金為限」
    者外，不得上訴。又協商判決之上訴，除本編有特別規定外
    ，準用第三編第一章及第二章之規定。而第二審法院認上訴
    有不合法律上程式或法律上不應准許，或其上訴權已喪失之
    情形者，應以判決駁回之，刑事訴訟法第455條之10第1項、
    第455條之11第1項及第367條前段分別定有明文。又依刑事
    訴訟法第367條所為之判決，得不經言詞辯論為之，刑事訴
    訟法第372條亦定有明文。
二、經查：本件被告所犯毒品危害防制條例第10條第 1項之施用
    第一級毒品罪及同條第 2項之施用第二級毒品罪，均非死刑
    、無期徒刑、最輕本刑 3年以上有期徒刑之罪。被告並已於
    原審法院審理時就被訴之上開犯行均坦承不諱，且於審理時
    表明願與檢察官進行認罪協商，經達成協商合意後，聲請法
    院改依協商程序判決，被告亦當庭表明與檢察官達成協商合
    意係出於其自由意志（見原審卷第93頁背面），經原審法院
    依被告在公設辯護人協助下而與檢察官協商之結果，對被告
    所犯上開之罪，各判處有期徒刑8月及7月，並定應執行刑有
    期徒刑 1年1月，所為之科刑亦為2年以下有期徒刑，且係兩
    造協商之刑度，核無違反刑事訴訟法第 455條之4第2項後段
    規定。依上開說明，本件要屬不得上訴之案件。被告上訴意
    旨以其係同時施用二種毒品，為一行為觸犯數罪名，而應從
    一較重之罪論處，原審法院竟將同一行為所犯之二罪毒品案
    件，分別判處有期徒刑七月及八月，顯與法不符，懇請撤銷
    原判決之施用毒品安非它命乙罪云云，惟被告執以上訴之理
    由，核非屬上揭就協商判決所得提起上訴之理由，是被告提
    起本件上訴，顯不合法律上程式，自應以判決駁回，並不經
    言詞辯論為之。
據上論斷，應依刑事訴訟法第455條之10第1項前段、第367條、
第372條，判決如主文。
中    華    民    國    98    年    6     月    11    日
                  刑事第十五庭  審判長法  官  吳昭瑩
                                      法  官  李釱任
                                      法  官  張傳栗
以上正本證明與原本無異。
不得上訴。
                                      書記官  吳玉華
中    華    民    國    98    年    6     月    11    日


司法院資訊處製作；財團法人民間司法改革基金會備份。
